【裁判字號】    97,交簡上,19
【裁判日期】    971230
【裁判案由】    公共危險等
【裁判全文】
臺灣宜蘭地方法院刑事判決            97年度交簡上字第19號
上  訴  人  臺灣宜蘭地方法院檢察署檢察官
被      告  甲○○
上列上訴人因公共危險等案件，不服本院羅東簡易庭97年度羅交
簡字第145號第一審判決（聲請簡易判決處刑案號：臺灣宜蘭地
方法院檢察署97年度偵字第985號），提起上訴，本院管轄之第
二審合議庭判決如下：
    主  文
原判決撤銷。
甲○○犯過失傷害致重傷罪，處有期徒刑肆月，如易科罰金，以
新臺幣壹仟元折算壹日。
被訴犯不能安全駕駛動力交通工具罪部分，公訴不受理。
    犯 罪 事 實
一、甲○○於民國97年2月7日晚間10時45分許，飲酒後已不能安
    全駕駛，仍駕駛車號3P-7827號自用小客車（不能安全駕駛
    動力交通工具部分公訴不受理）搭載謝寒梅、簿志強、羅娟
    婷、李雅芳，沿宜蘭縣蘇澳鎮○○路由北往南方向行駛，途
    經該路8號前時，原應注意車前狀況，隨時採取必要之安全
    措施，依當時情形路面無缺陷、無障礙物，無不能注意之情
    事，仍因飲酒而疏未注意，適乙○○騎乘車號AL7-181號機
    車沿該路由南往北行駛經過該處，亦疏未注意車前狀況，遭
    甲○○駕車迎面撞及，致乙○○倒地，受有頭部外傷、急性
    硬腦膜外出血、急性硬腦膜下出血、右股骨及臏骨（膝蓋）
    骨折、右手第4及5指指骨骨折等傷害，其中右下肢骨折部分
    ，術後肌力減退，可持杖走路，已達減損1肢機能之程度；
    又頭部外傷部分，因大腦功能受損，已達難治傷害之程度。
二、案經宜蘭縣政府警察局蘇澳分局報告及乙○○訴請臺灣宜蘭
    地方法院檢察署檢察官偵查起訴。
    理  由
壹、有罪部分：
一、訊據被告甲○○對於上揭事實坦承不諱，核與被害人乙○○
    之指訴，及證人謝寒梅、陳婉如證述情節相同，並有載明乙
    ○○受有如事實欄所載傷勢之診斷證明書、道路交通事故現
    場圖、調查報告表（一）（二）、現場暨肇事車輛相片14張
    、財團法人羅許基金會羅東博愛醫院97年9月23日（97）羅
    博醫字第2008090180號函所附醫師說明表存卷可佐。足認被
    告之自白與事實相符，本件事證明確，被告犯行洵堪認定，
    應予依法論科。
二、核被告甲○○所為，係犯刑法第284條第1項後段之過失傷害
    致重傷罪。被告酒醉駕車，因而致人受傷，應依道路交通管
    理處罰條例第86條第1項規定加重其刑。原審以被告犯行明
    確，依法論罪科刑，固非無見，惟被害人乙○○所受前開右
    下肢骨折之傷害，術後，右下肢肌力減退，可持杖走路，已
    達減損1肢以上機能之程度；其所受頭部傷害，因大腦功能
    受損，已達難治之傷害，有財團法人羅許基金會羅東博愛醫
    院97年9月23日（97）羅博醫字第2008090180號函所附醫師
    說明表在卷可查。原審僅論以過失傷害罪，尚有未合。是檢
    察官執此為由，認原審量刑過輕，提起上訴，洵屬有據，應
    由本院將原審判決撤銷，另為適當之判決。爰審酌被告酒後
    未注意車前狀況，而肇致本件車禍，導致被害人因此所受傷
    害非輕；且被告肇事後於警方到場處理時，因其為職業軍人
    身份，一度拜託由車上乘客謝寒梅頂替肇事責任，實屬不該
    ；惟念其並無犯罪紀錄，素行尚佳，且現為職業軍人，有正
    當職業、工作；暨被告犯罪後自警詢起即始終坦承犯行，惟
    與被害人洽談和解未果，除強制責任險外，僅賠償被害人新
    臺幣3萬餘元之犯後態度等一切情狀，量處如主文所示之刑
    ，並諭知易科罰金之折算標準。
貳、公訴不受理部分：
一、公訴意旨略以：被告甲○○自97年2月7日下午4時許起，在
    宜蘭縣蘇澳鎮○○路○段「阿貞啤酒屋」內飲用啤酒已不能
    安全駕駛動力交通工具，仍由謝寒梅陪同，駕駛車號3P-782
    7號自用小客車先載乙○○返回宜蘭縣南澳鄉○○村○○路
    30巷21號住處休息，再駕車返回該啤酒屋，嗣於同日晚間10
    時許，又駕駛上開自用小客車搭載謝寒梅等人欲前往另處之
    「小黑卡拉OK」店。因認被告涉犯刑法第185條之3之不能安
    全駕駛動力交通工具罪嫌等語。
二、按對於被告無審判權者，應諭知不受理之判決，刑事訴訟法
    第303條第7款定有明文。又按現役軍人犯陸海空軍刑法或其
    特別法之罪，依軍事審判法之規定追訴審判之，為軍事審判
    法第1條第1項前段所明定。
三、又按服用毒品、麻醉藥品、酒類或其他相類之物，不能安全
    駕駛動力交通工具而駕駛者，處1年以下有期徒刑、拘役或
    新臺幣10萬元以下罰金，陸海空軍刑法第54條第1項定有明
    文。查被告為職業軍人，此為被告所自承不諱，並有兵籍表
    在卷可稽，所為應涉犯陸海空軍刑法第54條第1項之犯罪，
    依軍事審判法第1條第1項前段規定，其犯罪自應由軍事機關
    依軍事審判法追訴審判，普通法院並無審判權，爰為不受理
    之判決。
四、按檢察官聲請以簡易判決處刑之案件，經法院認為有第451
    條之1第4項但書之情形者，應適用通常訴訟程序審判之，刑
    事訴訟法第452條定有明文。又按對於簡易判決之上訴，準
    用刑事訴訟法第3編第1章及第2章之規定，管轄第二審之地
    方法院合議庭受理簡易判決上訴案件，應依通常程序審理。
    其認案件有刑事訴訟法第452條之情形者，應撤銷原判決，
    逕依通常程序為第一審判決，法院辦理刑事訴訟簡易程序案
    件應行注意事項第14點亦定有明文。本案原審依承辦檢察官
    聲請簡易判決處刑，對被告所涉酒駕公共危險犯行予以論罪
    科刑，經本院撤銷原判決，改判此部分公訴不受理，詳如前
    述，足認檢察官就此部分聲請簡易判決處刑為不適當，而有
    刑事訴訟法第451條之1第4項但書第3款之情形，故依前揭規
    定，就此部分應由本院合議庭逕依通常程序審理後，自為第
    一審判決，檢察官或被告如不服此部分判決，仍得於法定上
    訴期間內，向管轄之第二審法院就此部分提起上訴，附此敘
    明。
據上論斷，應依刑事訴訟法第452條、第455條之1第1項、第3項
、第369條第1項前段、第364條、第299條第1項前段、第300條、
第303條第7款，刑法第284條第1項後段、第41條第1項前段，道
路交通管理處罰條例第86條第1項，刑法施行法第1條之1第1項、
第2項前段，判決如主文。
本案經檢察官黃正綱到庭執行職務。
中    華    民    國    97    年    12    月    30    日
                  刑事第三庭審判長法  官  林惠玲
                                  法  官  劉家祥
                                  法  官  鄧晴馨
以上正本證明與原本無異。
本判決關於過失傷害部分不得上訴。
如不服本判決應於收受送達後十日內向本院提出上訴書狀，並應
敘述具體理由；其未敘述上述理由者，應於上訴期間屆滿後二十
日內向本院補提理由書(均須按他造當事人之人數附繕本)「切勿
逕送上級法院」。
                                  書記官  吳文雄
中    華    民    國    97    年    12    月    30    日
附錄本案論罪科刑法條：
中華民國刑法第284條第1項（過失傷害罪）
因過失傷害人者，處6月以下有期徒刑、拘役或5百元以下罰金，
致重傷者，處1年以下有期徒刑、拘役或5百元以下罰金。


司法院資訊處製作；財團法人民間司法改革基金會備份。
